福建高等法院金門分院刑事判決　　　　　　　　　　　　九十年度上易字第二八號
　　上　訴　人　福建金門地方法院檢察署檢察官
　　被　　　告　甲○○　男　民.
　　　　　　　　　　　　身分證.
　　　　　　　　　　　　住金門.
右上訴人因被告傷害案件，不服福建金門地方法院九十年度易字第五０號，中華民國
九十年十月三十日第一審判決（起訴案號：福建金門地方法院檢察署九十年度偵續字
第一號），提起上訴，本院判決如左：
　　主　　文
上訴駁回。
　　理　　由
一、本案經本院審理結果，認第一審判決被告無罪，並無不當，應予維持，並引用第
    一審判決書記載之理由（如附件）。
二、檢察官上訴意旨略以：茲據告訴人黃子帆具狀請求上訴稱：「本案案發時間為八
    十九年十二月二十三日晚間六時三十分，係屬冬季夜間，且被告亦未證明其所有
    車號ＷＹ｜八七三八號自小客車借予他人使用，從而被害人及證人陳美玲指訴被
    害人係遭被告毆打，自屬符合情理」等語。惟查告訴人之告訴，無非係以使被告
    受刑事訴追為目的，是其陳述是否與事實相符，仍應調查其他事實以資審認，始
    得為不利被告之認定，最高法院五十二年台上字第一三００號著有判例可資參照
    。卷查告訴人於案發之初，對於檢察官之訊問時稱：「當時被撞倒後，該白色自
    小客車有停，距離我約二十公尺處，有用筆記車號」等語，第按依照告訴人自承
    被撞時係八十九年十二月二十三日晚間六時三十分，係屬冬季時間（見其請求上
    訴書所載），果告訴人所騎機車被撞又被毆打成頭部腫痛、挫傷、腦震盪及右肩
    、右腰、左手、左膝多處撞擊傷因而住院治療等情狀觀之，此有國軍金門醫院出
    具診斷證明書足稽（見九十年度他字第一０號偵查卷第四頁），則告訴人被毆受
    傷多處惶亂之際，所稱約二十公尺遠之距離，且於冬季夜間又係單獨一人（且據
    其原始告訴狀稱：「告訴人因傷勢重，不醒人事，經路人送醫急救」等語，見前
    揭偵查卷第二頁），按之一般經驗法則以論，是否確能看清楚車牌號碼，即非無
    疑；況經告訴人案發不久具狀向檢察官告訴後，檢察官先分他字案偵查，且即行
    勘驗車輛時，並命告訴人與被告甲○○二人當面指認對質後，訊據告訴人先後二
    次均陳稱：「不太能確定是此人，但是很像。」，又謂：「很像他，但不太能確
    定。」等語（見前揭九十年度他字第一０號卷第十二頁背面第四行、第十四頁背
    面第四行），被告苟係出手打告訴人之人，雙方對質後並有被告之汽車當場勘驗
    ，何以在檢察官面前不能確定此人即係被告，告訴人自己既無法確定，法院自不
    能率以推定臆測之詞而予認定犯罪事實。次依告訴人具狀告訴後亦即案發不久，
    檢察官勘驗被告之車輛之筆錄記載：「一、被告車輛右保險桿側邊有裂痕，鋼圈
    部分有凹陷，右輪孤葉子板後方有凹陷及磨擦痕跡，右前門至右後門下方均有凹
    陷及磨擦痕跡，且均已生銹」等情，既經勘驗均已「生銹」，足見受撞之日不短
    ，苟係其汽車撞倒告訴人之機車並加以圍毆告訴人成重傷，則其汽車右側前後整
    排擦撞痕跡多處明顯可見，豈不送廠維修以湮滅罪證而竟任其生銹之理？此核與
    被告在勘驗時回答檢察官之訊問供稱：「：：我車子是自己開到水溝裡面去，致
    右方整排都有擦撞痕跡，而且已經生銹，掉進水溝的時間約在農曆年前二個月左
    右，我有在金沙警察所作筆錄時曾向警察講：：」等語，檢察官勘驗所見與被告
    之供述事輛損壞之情節互核尚稱符合（以上均參見九十年度他字第十號第十一、
    十三頁背面第五行起及第十五頁被告之車輛損壞之相片二張）。因之檢察官為被
    告不起訴處分在案（見九十年三月六日九十年度偵字九一號處分書）。另告訴人
    提出之證人陳美玲迭於嗣後之偵審中作證一再指認結果（按證人陳美玲係「偵續
    」字時始向檢察官提出者），亦均稱「好像」而「不敢確定」庭上之被告即其當
    日行車中所見到毆打告訴人之人，均筆錄在卷，復依據該證人陳美玲所稱：「：
    ：當時之天色已經有點暗，我看的不是很清楚：：因為當時我們的車子一直在前
    進行駛中並沒有停下來：：」（見原審卷十九頁），按證人陳美玲所稱當時天色
    已經有點暗，而且其汽車一直前駛中，並未停下來之情形，其在偵審中作證又均
    稱「不敢確定」在庭之被告即係當日毆打告訴人之人各項情節觀之，按證人之個
    人意見或推測之詞，已不得作為證據，刑事訴訟法第一百六十條定有明文，況陳
    美玲於偵審中與被告對質時即一再證稱「不敢確定」云云，自不能作為認定被告
    犯罪事實之證據。原審法院經過詳查結果因而認為「本件實難形成告訴人駕駛之
    機車被汽車追撞，又被毆打之行為確係被告所為之心證。」（見附件），又依前
    揭最高法院判例意旨，自不能遽以告訴人片面之指訴，而為被告犯罪事實之認定
    。此外復查無其他積極證據足資證明被告確有告訴人所指訴之犯行，原審法院經
    過詳查結果諭知被告無罪之判決，經核於法並無不合，應予維持。而檢察官循告
    訴人之請求，仍執陳詞請求將原判決撤銷改判，為無理由，應予駁回。
三、據上論斷，應依刑事訴訟法第三百六十八條、第三百七十三條，判決如主文。
本案經檢察官劉家芳到庭執行職務。
中　　華　　民　　國　　　九十一　　　年　　　三　　　月 　　二十一　 　日
　　　　　　　　　　　　　　　　福建高等法院金門分院刑事庭
　　　　　　　　　　　　　　　　　　審判長法　官　郭　君　勳
　　　　　　　　　　　　　　　　　　　　　法　官　謝　碧　莉
　　　　　　　　　　　　　　　　　　　　　法　官　劉　啟　陽
右正本證明與原本無異。
不得上訴。
中　　華　　民　　國　　　九十一　　　年　　　三　　　月　　 二十九　 　日
　　　　　　　　　　　　　　　　　　　　　書記官　李　麗　鳳
